Gustavo Luiz de Quadra

Analista de Dados | Cientista de Dados

DETALHES

♀ s

Santa Catarina, Brasil

gglquadra@gmail.com

in li

linkedin.com/in/gustavoquadra/

github.com/gustavolq



gustavolq.github.io

SKILLS

Python

SOL

Google Sheets

Excel

Google BigOuery

Looker Studio

Tableau

Power BI

Estatística

Análise de Dados

Governança de Dados

Inteligência Artificial

Git/GitHub

Windows

Linux

Troubleshooting

LÍNGUAS

Português

Nativo

Inglês

Básico / Intermediário

PRÊMIOS

■ Vencedor (3° colocado) da Maratona Behind the Code 2021 realizada pela IBM para a América Latina.

Anexos

https://itforum.com.br/noticias/conhec a-os-5-vencedores-da-maratonabehind-the-code-2021/

RESUMO

Analista de Dados com +2 anos de experiência e graduando em Ciência da Computação, atuei em projetos relacionados a análise de dados de transações, detecção de fraudes e otimização do processo de suporte utilizando ferramentas como Python, SQL e Google Sheets. Busco aprimorar as minhas capacidades técnicas e analíticas no mundo dos dados, refletindo o meu compromisso com o desenvolvimento profissional e com o meu sonho: aplicar o meu conhecimento em dados para contribuir para a sociedade e o meio ambiente

EXPERIÊNCIA PROFISSIONAL

Analista de Dados - Paylivre

Ago 2022 - Fev 2023

- Conduzi análises de grandes conjuntos de dados e desenvolvi dashboards no Looker Studio para o
 acompanhamento dos principais KPIs, fornecendo insights para diversos departamentos da
 empresa e auxiliando o processo de tomada de decisões.
- Realizei o desenvolvimento e a manutenção de processos de ETL / ELT no Google BigQuery e a integração de dados de diferentes fontes através da linguagem Python e SQL, garantindo a consistência e integridade nos dados.
- Realizei a documentação dos principais procedimentos da área de dados da empresa. Esta abordagem possibilitou uma diminuição no tempo de onboarding de novos colaboradores e promoveu uma maior eficiência operacional.

Analista de Suporte - OSTEC Business Security

Jan 2019 - Jun 2020

- Realizei o suporte para diferentes clientes na implementação e manutenção de servidores em ambientes Windows e Linux e produtos como antivírus, servidores de e-mail e soluções de backup, contribuindo para o desempenho operacional, estabilidade e segurança.
- Realizei o segundo nível de atendimento aos clientes através da comunicação por telefone e central de serviços, assegurando uma experiência de suporte eficaz e satisfatória.
- Desenvolvi a documentação de FAQs (perguntas frequentes) internas visando o compartilhamento de conhecimento e facilitando o treinamento de novos membros da equipe, promovendo a eficiência operacional.

FORMAÇÃO ACADÊMICA

UNICSUL - Universidade Cruzeiro do Sul

Bacharelado em Ciência da Computação | Jun 2020 - Dez 2024 (Previsão)

CURSOS COMPLEMENTARES

E.B.A - Estatística do Básico ao Avançado

Renata Biaggi | Fev 2024 - Em andamento

Curso do básico ao avançado sobre estatística que abrange os seguintes tópicos: Estatística Descritiva, Probabilidade, Teste de Hipótese, Teste AB, Regressão Linear e Logística,

Certificado Profissional Google Data Analytics

Coursera | Fev 2022 - Out 2022

Certificado composto por 8 cursos com o objetivo de desenvolver as habilidades necessárias para se tornar uma analista de dados, desde a compreensão dos processos e práticas até ferramentas (SQL, Google Sheets, Google BigQuery, Tableau) utilizadas no trabalho diário.

Python Fundamentos para Análise de Dados

Data Science Academy | Mar 2021 - Mai 2021

Curso introdutório aos principais conceitos de Python voltado para a área de análise de dados.